

### **Contacts**

Phone: +48 795 751 002

• E-mail: sobczuk.g@gmail.com

### **Tech skills**

- HTML
- CSS
- Java
- Microsoft Office, Open Office
- Gimp
- Driving license B
- UML

### **Soft skills**

- Communication
- Cooperation
- GTD
- Teamwork
- Work ethics
- Social skills
- Flexibility to work

# **Grzegorz S**

Front-end developer

Lubię kontakt z ludźmi. Przez wiele lat pracowałem nie tylko z młodzieżą, ale również z osobami w różnym wieku i o różnych predyspozycjach. Dzięki temu poznałem potrzeby i oczekiwania wielu osób. Dlatego uważam, że bym był odpowiednią osobą na tym stanowisku dzięki zdobytemu doświadczeniu.

## **Projects**

- 1. Curriculum vitae
- 2. Moje portfolio
- 3. Władca Pierścieni

### **Employment history**

### Nauczyciel przedmiotów zawodowych w Zespole Szkół Zawodowych nr 1

October 2019 - up to now

- Nauczanie: podstawy programowania (język Java i C++), urządzenia techniki komputerowej, systemy operacyjne i sieci komputerowe, tworzenie aplikacji internetowych, tworzenie stron internetowych
- Ukończenie szkolenia z Podstaw programowania w języku Java na odległość
- Przygotowanie egzaminu próbnego teoretycznego: przygotowanie maszyny wirtualnej, zainstalowanie serwera, skonfigurowanie połączenia sieicowego w sali komputerowej, przeprowadzenie egzaminu teoretycznego i przygotowanie raportu
- Przygotowanie egzaminu próbnego praktycznego z kwalifikacji EE.08: przygotowanie sali komputerowej do egzaminu. Przeprowadzenie i sprawdzenie egzaminu
- Przygotowywanie i przeprowadzanie egzaminów zawodowych z kwalifikacji EE.08

# Specjalista ds obsługi klienta biznesowego w JB Multimedia

July 2019 - September 2019

- Wyszukiwanie przetargów
- Przygotowywanie i wysyłanie ofert do przetargu
- Obsługa klienta biznesowego
- Budowanie dobrych relacji z klientem
- Prowadzenie korespondencji z klientami
- Obsługa systemu do wystawiania dokumentów, np. faktur
- Wyjazdy służbowe do klientów
- Montaż i konfiguracja urządzeń u klienta

### Nauczyciel przedmiotów zawodowych w Zespole Szkół nr 36

September 2013 - August 2019

- Nauczanie: podstawy programowania (język Java i C++), urządzenia techniki komputerowej, systemy operacyjne i sieci komputerowe, tworzenie aplikacji internetowych, tworzenie stron internetowych
- Promocja szkoły na zewnątrz
- Ukończenie szkolenia z Podstaw programowania w języku Java na odległość
- Przygotowanie egzaminu próbnego: opracowanie pytań, klucza odpowiedzi, przeprowadzenie i sprawdzenie egzaminu próbnego zawodowego dla zawodu technik-elektronik i próbnego dla zawodu technik – informatyk
- Przygotowywanie i przeprowadzanie egzaminów zawodowych z kwalifikacji E.12, E.13 i E.14

### Informatyk w Retilia Sp. z o. o.

August 2012 - December 2012

- Testowanie systemu sprzedaży
- Współpraca z klientami korzystającymi z usług firmy Retilia
- Zdalna obsługa klientów firmy (podłączanie zdalnie do komputerów za pomocą dostępnych narzędzi komputerowych)
- Wspieranie użytkowników w zakresie codziennych problemów komputerowych
- Świadczenie wsparcia dla klientów i pomoc w zakresie użytkowania programu sprzedażowego

- Rozmowa i pomoc użytkownikom za pośrednictwem telefonu
- Obsługa bazy danych Microsoft SQL 2005/2008
- Instalowanie i konfiguracja systemów Windows XP/7 oraz oprogramowania niezbędnego do nowych stanowisk pracy
- Wyjazdy do klientów na terenie całego kraju
- Prowadzenie inwentaryzacji we współpracujących firmach

### Informatyk w Platige Image S. A.

April 2011 - July 2011

- Nadzór nad rozbudową i utrzymaniem istniejącej infrastruktury IT
- Nadzór nad prawidłowym działaniem serwerów i renderfarm
- Świadczenie wsparcia dla użytkowników z zakresu problemów związanych ze sprzętem i oprogramowaniem, naprawianie awarii
- Dbanie o urządzenia będące własnością Platige Image S. A.
- Instalowanie i konfiguracja urządzeń takich jak drukarki, telefony
- Przygotowywanie kabli sieciowych oraz komputerów do serwerowni

### **Informatyk w ECKiW OHP**

October 2008 - August 2010

- Przygotowywanie i konfiguracja nowych stanowisk komputerowych
- Nadzór nad prawidłowym funkcjonowaniem sieci komputerowej firmy
- Zarządzanie stroną internetową zakładu pracy
- Pomoc innym pracownikom przy pracy ze sprzętem komputerowym
- Dbanie o urządzenia będące własnością ECKiW
- Obsługa szkoleń i konferencji od strony technicznej

#### Staż w Urzędzie Miasta

March 2007 - February 2008

- Ogólna pomoc pracownikom z zakresu obsługi komputera
- Naprawa i nadzór nad prawidłowym funkcjonowaniem sprzętu będącego na stanie wydziału (helpdesk)
- Tworzenie i nadzór archiwum wydziału inwestycji
- Pomoc w pisaniu umów na planowane inwestycje
- Utrzymywanie kontaktu między wydziałami

Przygotowywanie materiałów do kontroli zewnętrznej

# **Education**

Informatyka stosowana, Państwowa Wyższa Szkola Zawodowa im. Papieża Jana Pawła II

October 2003 - February 2007

Edukacja Techniczno-Informatyczna, Politechnika Lubelska

October 2007 - June 2009

Kwalifikacje do nauczania, Państwowa Wyższa Szkoła Zawodowa im. Papieża Jana Pawła II

October 2010 - June 2011